ܢܣܟ,,pʿal,ethpʿel,paʿʿel,ethpaʿʿal,aphʿel,ettaphʿal
perfect,3MS,ܢܣܰܟ,ܐܶܬܢܣܶܟ,ܢܰܣܶܟ,ܐܶܬܢܰܣܰܟ,ܐܰܣܶܟ,ܐܶܬܬܰܣܰܟ
perfect,3FS,ܢܶܣܟܰܬ,ܐܶܬܢܰܣܟܰܬ,ܢܰܣܟܰܬ,ܐܶܬܢܰܣܟܰܬ,ܐܰܣܟܰܬ,ܐܶܬܬܰܣܟܰܬ
perfect,2MS,ܢܣܰܟܬ,ܐܶܬܢܣܶܟܬ,ܢܰܣܶܟܬ,ܐܶܬܢܰܣܰܟܬ,ܐܰܣܶܟܬ,ܐܶܬܬܰܣܰܟܬ
perfect,2FS,ܢܣܰܟܬܝ,ܐܶܬܢܣܶܟܬܝ,ܢܰܣܶܟܬܝ,ܐܶܬܢܰܣܰܟܬܝ,ܐܰܣܶܟܬܝ,ܐܶܬܰܣܰܟܬܝ
perfect,1CS,ܢܶܣܟܶܬ,ܐܶܬܢܰܣܟܶܬ,ܢܰܣܟܶܬ,ܐܶܬܢܰܣܟܶܬ,ܐܰܣܟܶܬ,ܐܶܬܰܣܟܶܬ
perfect,3MP,ܢܣܰܟܘ,ܐܶܬܢܣܶܟܘ,ܢܰܣܶܟܘ,ܐܶܬܢܰܣܰܟܘ,ܐܰܣܶܟܘ,ܐܶܬܬܰܣܰܟܘ
perfect,3FP,ܢܣܰܟ̈ܝ,ܐܶܬܢܣܶܟ̈ܝ,ܢܰܣܶܟ̈ܝ,ܐܶܬܢܰܣܰܟ̈ܝ,ܐܰܣܶܟ̈ܝ,ܐܶܬܬܰܣܰܟ̈ܝ
perfect,2MP,ܢܣܰܟܬܽܘܢ,ܐܶܬܢܣܶܟܬܽܘܢ,ܢܰܣܶܟܬܽܘܢ,ܐܶܬܢܰܣܰܟܬܽܘܢ,ܐܰܣܶܟܬܽܘܢ,ܐܶܬܬܰܣܰܟܬܽܘܢ
perfect,2FP,ܢܣܰܟܬ̈ܶܝܢ,ܐܶܬܢܣܶܟ̈ܬܶܝܢ,ܢܰܣܶܟܬ̈ܶܝܢ,ܐܶܬܢܰܣܰܟ̈ܬܶܝܢ,ܐܰܣܶܟܬ̈ܶܝܢ,ܐܶܬܬܰܣܰܟ̈ܬܶܝܢ
perfect,1CP,ܢܣܰܟܢ,ܐܶܬܢܣܶܟܢ,ܢܰܣܶܟܢ,ܐܶܬܢܰܣܰܟܢ,ܐܰܣܶܟܢ,ܐܶܬܬܰܣܰܟܢ
imperfect,3MS,ܢܶܣܽܘܟ,ܢܶܬܢܣܶܟ,ܢܢܰܣܶܟ,ܢܶܬܢܰܣܰܟ,ܢܰܣܶܟ,ܢܶܬܬܰܣܰܟ
imperfect,3FS,ܬܶܣܽܘܟ,ܬܶܬܢܣܶܟ,ܬܢܰܣܶܟ,ܬܶܬܢܰܣܰܟ,ܬܰܣܶܟ,ܬܶܬܬܰܣܰܟܝ
imperfect,2MS,ܬܶܣܽܘܟ,ܬܶܬܢܣܶܟ,ܬܢܰܣܶܟ,ܬܶܬܢܰܣܰܟ,ܬܰܣܶܟ,ܬܶܬܬܰܣܰܟ
imperfect,2FS,ܬܶܣܟܺܝܢ,ܬܶܬܢܰܣܟܺܝܢ,ܬܢܰܣܟܺܝܢ,ܬܶܬܢܰܣܟܺܝܢ,ܬܰܣܟܺܝܢ,ܬܶܬܬܰܣܟܺܝܢ
imperfect,1CS,ܐܶܣܽܘܟ,ܐܶܬܢܣܶܟ,ܐܶܢܰܣܶܟ,ܐܶܬܢܰܣܰܟ,ܐܰܣܶܟ,ܐܶܬܬܰܣܰܟ
imperfect,3MP,ܢܶܣܟܽܘܢ,ܢܶܬܢܰܣܟܽܘܢ,ܢܢܰܣܟܽܘܢ,ܢܶܬܢܰܣܟܽܘܢ,ܢܰܣܟܽܘܢ,ܢܶܬܬܰܣܟܽܘܢ
imperfect,3FP,ܢܶ̈ܣܟܳܢ,ܢܶܬܢܰܣܟ̈ܳܢ,ܢܢܰܣܟ̈ܳܢ,ܢܶܬܢܰܣܟ̈ܳܢ,ܢܰܣܟ̈ܳܢ,ܢܶܬܬܰܣܟ̈ܳܢ
imperfect,2MP,ܬܶܣܟܽܘܢ,ܬܶܬܢܰܣܟܽܘܢ,ܬܢܰܣܟܽܘܢ,ܬܶܬܢܰܣܟܽܘܢ,ܬܰܣܟܽܘܢ,ܬܶܬܬܰܣܟܽܘܢ
imperfect,2FP,ܬܶ̈ܣܟܳܢ,ܬܶܬܢܰܣܟ̈ܳܢ,ܬܢܰܣܟ̈ܳܢ,ܬܶܬܢܰܣܟ̈ܳܢ,ܬܰܣܟ̈ܳܢ,ܬܶܬܬܰܣܟ̈ܳܢ
imperfect,1CP,ܢܶܣܽܘܟ,ܢܶܬܢܣܶܟ,ܢܢܰܣܶܟ,ܢܶܬܢܰܣܰܟ,ܢܰܣܶܟ,ܢܶܬܬܰܣܰܟ
imperative,MS,ܣܽܘܟ,ܐܶܬܢܰܣܟ,ܢܰܣܶܟ,ܐܶܬܢܰܣܰܟ,ܐܰܣܶܟ,ܐܶܬܬܰܣܰܟ
imperative,FS,ܣܽܘܟܝ,ܐܶܬܢܰܣܟܝ,ܢܰܣܶܟܝ,ܐܶܬܢܰܣܰܟܝ,ܐܰܣܶܟܝ,ܐܶܬܬܰܣܰܟܝ
imperative,MP,ܣܽܘܟܘ,ܐܶܬܢܰܣܟܘ,ܢܰܣܶܟܘ,ܐܶܬܢܰܣܰܟܘ,ܐܰܣܶܟܘ,ܐܶܬܬܰܣܰܟܘ
imperative,FP,ܣܽܘܟ̈ܝ,ܐܶܬܢܰܣܟ̈ܝ,ܢܰܣܶܟ̈ܝ,ܐܶܬܢܰܣܰܟ̈ܝ,ܐܰܣܶܟ̈ܝ,ܐܶܬܬܰܣܰܟ̈ܝ
active-participle,MS,ܢܳܣܶܟ,ܡܶܬܢܣܶܟ,ܡܢܰܣܶܟ,ܡܶܬܢܰܣܰܟ,ܡܰܣܶܟ,ܡܶܬܬܰܣܰܟ
active-participle,FS,ܢܳܣܟܳܐ,ܡܶܬܢܰܣܟܳܐ,ܡܢܰܣܟܳܐ,ܡܶܬܢܰܣܟܳܐ,ܡܰܣܟܳܐ,ܡܶܬܬܰܣܟܳܐ
active-participle,MP,ܢܳܣܟܺܝܢ,ܡܶܬܢܰܣܟܺܝܢ,ܡܢܰܣܟܺܝܢ,ܡܶܬܢܰܣܟܺܝܢ,ܡܰܣܟܺܝܢ,ܡܶܬܬܰܣܟܺܝܢ
active-participle,FP,ܢܳܣ̈ܟܳܢ,ܡܶܬܢܰܣܟ̈ܳܢ,ܡܢܰܣܟ̈ܳܢ,ܡܶܬܢܰܣܟ̈ܳܢ,ܡܰܣܟ̈ܳܢ,ܡܶܬܬܰܣܟ̈ܳܢ
passive-participle,MS,ܢܣܺܝܟ,,ܡܢܰܣܰܟ,,ܡܰܣܰܟ,
passive-participle,FS,ܢܣܺܝܟܳܐ,,ܡܢܰܣܟܳܐ,,ܡܰܣܟܳܐ,
passive-participle,MP,ܢܣܺܝܟܺܝܢ,,ܡܢܰܣܟܺܝܢ,,ܡܰܣܟܺܝܢ,
passive-participle,FP,ܢܣܺܝܟ̈ܳ,,ܡܢܰܣ̈ܟܳܢ,,ܡܰܣ̈ܟܳܢ,
infinitive,,ܡܶܣܰܟ,ܡܶܬܢܣܳܟܽܘ,ܡܢܰܣܳܟܽܘ,ܡܶܬܢܰܣܳܟܽܘ,ܡܰܣܳܟܽܘ,ܡܶܬܬܰܣܳܟܽܘ
